【裁判字號】    97,訴,1765
【裁判日期】    971118
【裁判案由】    清償借款
【裁判全文】
臺灣高雄地方法院民事判決              97年度訴字第1765號
原      告  良京實業股份有限公司
法定代理人  乙○○○○
訴訟代理人  丙○○
被      告  甲○○
上列當事人間請求清償借款事件，經本院於民國97年11月4 日言
詞辯論終結，判決如下：
  主  文
被告應給付原告新臺幣伍拾壹萬捌仟參佰柒拾參元，及其中新臺
幣肆拾玖萬捌仟柒佰參拾壹元自民國九十六年一月三十一日起至
清償日止，按週年利率百分之十二計算之利息，並自民國九十六
年一月三十一日起至清償日止，其逾期清償在六個月以內者，按
上開利率百分之十，逾期清償在六個月以上者，其超過六個月部
分，按上開利率百分之二十計算之違約金。
訴訟費用新臺幣伍仟陸佰貳拾元由被告負擔。
  事實及理由
一、原告起訴主張：被告甲○○於民國94年3 月14日，與訴外人
    寶華銀行（現由星展銀行概括承受其資產及負債）簽訂信用
    貸款契約，約定借款額度為新臺幣（下同）50萬元，期間自
    核准日起算，為期3 年，屆期雙方如無反對之意思表示，則
    依同一內容續約3 年，其後每年屆期時亦同，利息自借款日
    起5 個月為0 ，其後則固定為週年利率12% ，按日計算，每
    月15日需繳清當月最低應付款，如本利合計超過核貸限額，
    應繳清超過之部分，如未按期繳款時，視為借款全部到期，
    除依借款利率給付遲延利息外，並自逾期之日起6 個月以內
    者，按上開利率10% ，逾期超過6 個月者，按上開利率20%
    計付違約金。詎被告借款後，自95年10月15日後即拒不繳款
    ，尚欠本金518,373 元未清償，原告自寶華銀行受讓本件債
    權，爰依消費借貸之法律關係，求為判決如主文所示。
二、被告則以：確實積欠原告債務，但並無經濟能力清償，希望
    與原告協商償還等語，資為抗辯。
三、按稱消費借貸者，謂當事人一方移轉金錢或其他代替物之所
    有權於他方，而約定他方以種類、品質、數量相同之物返還
    之契約；借用人應於約定期限內，返還與借用物種類、品質
    、數量相同之物；遲延之債務，以支付金錢為標的者，債權
    人得請求依法定利率計算之遲延利息。但約定利率較高者，
    仍從其約定利率；當事人得約定債務人於債務不履行時，應
    支付違約金，民法第474 條第1 項、第478 條前段、第233
    條第1 項及第250 條第1 項分別定有明文。
四、經查，本件原告主張之前揭事實，有原告提出之魔力現金卡
    約定書、一般放款全部查詢單、債權讓與證明書、民眾日報
    債權讓與公告各1 份為證，且被告亦自承積欠原告債務，堪
    認原告之主張為真實。是被告為本件債務之借款人，未依約
    清償本息，依其與原告間之約定，全部債務視為到期，而尚
    欠上述本金、利息、違約金未予清償，從而原告依消費借貸
    之法律關係，請求被告給付如主文第1 項所示金額、利息及
    違約金，洵屬有據，應予准許。
五、本件原告全部勝訴，訴訟費用僅裁判費5,620 元，依民事訴
    訟法第78條規定，應由被告負擔。
六、據上論結，本件原告之訴為有理由，依民事訴訟法第78條，
    判決如主文。
中    華    民    國    97    年    11    月    18    日
                  民事第五庭  法  官  王奕勛
上為正本係照原本作成。
如不服本判決，應於送達後20日內，向本院提出上訴狀並表明上
訴理由，如於本判決宣示後送達前提起上訴者，應於判決送達後
10日內補提上訴理由書（須附繕本）。
中    華    民    國    97    年    11    月    18    日
                              書記官  林玉珊


司法院資訊處製作；財團法人民間司法改革基金會備份。
